臺灣臺中地方法院刑事判決　　　　　　 96年度交易字第809號
公　訴　人　臺灣臺中地方法院檢察署檢察官
被　　　告　乙○○
選任辯護人　陳惠伶律師
上列被告因過失致死案件，經檢察官提起公訴（九十六年度偵字
第二０八０四號），本院判決如下：
    主    文
乙○○因過失致人於死，處有期徒刑拾月，減為有期徒刑伍月，
如易科罰金，以新台幣壹仟元折算壹日，緩刑貳年。
    犯罪事實
一、乙○○於民國（下同）九十六年三月二十三日上午八時十五
    分許，駕駛車牌號碼8938-LD號自小客車，沿臺中縣龍井鄉
    ○○路由南往北方向行駛，途經臺中縣龍井鄉○○路與臺中
    港路當時天候有霧且設有行車管制號誌之交岔路口時，本應
    注意因霧致視線不清時，應減速慢行，作隨時停車之準備，
    並應注意車前狀況，隨時採取必要之安全措施，且應遵守燈
    光號誌之指示，而依當時天候雖有霧，但日間自然光線，路
    面為柏油、乾燥、無缺陷及無障礙物，視距良好，又無不能
    注意之情形，詎其能注意，竟疏未注意減速慢行及車前狀況
    ，猶貿然闖紅燈駛入交岔路口右轉臺中港路，因而其所駕駛
    上開自小客車左前車頭遂碰撞張鈺敏所騎乘沿對向慢車道由
    北往南方向行駛，已先行駛入該交岔路口內一段距離後左轉
    至乙○○所駕上開自小客車前方之車牌號碼L3Z-213號重型
    機車右側車身，使張鈺敏人車倒地，致張鈺敏受有左胸部挫
    傷等傷害，經緊急送往沙鹿光田綜合醫院急救後，因胸腔內
    出血，仍於同日上午十時三十分許不治死亡。乙○○則於肇
    事後，在未經有偵查權之機關或公務員發覺為犯嫌前，向到
    場處理本件車禍之臺中縣警察局烏日分局犁份派出所警員王
    嘉賢自首即陳明其為肇事者及肇事經過，並願接受裁判。
二、案經張鈺敏之母甲○○訴請臺灣臺中地方法院檢察署檢察官
    及該署檢察官據報相驗後自動檢舉偵查起訴。
    理    由
一、訊據被告乙○○對於前開事實坦承不諱，核與告訴人即被害
    人張鈺敏之母甲○○指訴之情節相符，並有道路交通事故現
    場圖、道路交通事故調查報告表（一）（二）、現場及車輛
    受損情形照片計十二張、臺中縣警察局烏日分局現場勘察報
    告、光田綜合醫院法醫參考病例摘要一紙附卷可稽。而被害
    人張鈺敏確因本件車禍受有左胸部挫傷等傷害，因胸腔內出
    血，不治死亡，亦經臺灣臺中地方法院檢察署檢察官督同檢
    驗員相驗屬實，製有勘驗筆錄、相驗屍體証明書及驗斷書附
    卷可憑。按汽車行駛因霧致視線不清，應減速慢行，作隨時
    停車之準備；且汽車行駛時，駕駛人應注意車前狀況，並隨
    時採取必要之安全措施；又汽車行駛至交岔路口，其行進應
    遵守燈光號誌之指示，道路交通安全規則第九十三條第一項
    第二款、第九十四條第三項、第一百零二條第一項第一款分
    別定有明文。經查本件被告於前開時地駕駛上開自小客車，
    本應注意遵守上開定，而依當時天候雖有霧，但日間自然光
    線，路面為柏油、乾燥、無缺陷及無障礙物，視距良好，有
    道路交通事故調查報告表（一）附卷可查，又無不能注意之
    情形，詎其能注意，竟疏未注意減速慢行及車前狀況，猶貿
    然闖紅燈駛入交岔路口右轉臺中港路，因而肇事，致被害人
    不治死亡，足認被告自有過失。況本件車禍經送請臺灣省臺
    中縣區車輛行車事故鑑定委員會鑑定結果，亦認被告乙○○
    駕駛上開自小客車違反號誌指示闖紅燈駛入該交岔路口內右
    轉，致正駛入該交岔路口內右轉時，自小客車左前側立即碰
    撞對面先駛入該交岔路口內一段距離後左轉之被害人所駕駛
    上開重型機車右側，重機車對此突然右轉即碰撞重機車之自
    小客車屬無法防範，有該鑑定委員會分析意見附卷可考，益
    證被告確有過失，且其過失行為與被害人死亡間具有相當因
    果關係。本件事證明確，被告犯行堪以認定。
二、核被告乙○○所為，係犯刑法第二百七十六條第一項之因過
    失致人於死罪。又被告於肇事後在未經有偵查權之機關或公
    務員發覺為犯嫌前，向到場處理本件車禍之臺中縣警察局烏
    日分局犁份派出所警員王嘉賢陳明其為肇事者及肇事經過等
    情，此經被告供承在卷，復有警員王嘉賢出具之臺中縣警察
    局道路交通事故肇事人自首情形紀錄表一份附卷可憑，足認
    被告係自首而接受裁判，依刑法第六十二條前段規定減輕其
    刑。爰審酌被告肇事後己與被害人家屬以新臺幣五百五十萬
    元達成和解賠償損害，有臺中縣梧棲鎮調解委員會調解書影
    本一份附卷可稽，及其過失程度、被害人家屬所受傷痛程度
    與犯後坦承過失犯行，態度良好等一切情狀，量處有期徒刑
    十月。又被告犯罪時間在九十六年四月二十四日以前，查無
    中華民國九十六年罪犯減刑條例不予減刑之情形，應依同條
    例第二條第一項第三款之規定減其宣告刑二分之一，即減為
    有期徒刑五月，並諭知易科罰金之折算標準。查被告乙○○
    尚無前科，未曾因故意犯罪受有期徒刑以上刑之宣告，有臺
    灣高等法院被告前案紀錄表附卷可參，其因過失致犯本案，
    事後坦承過失犯行，並與被害人家屬和解賠償損害，經此科
    刑教訓，當知警惕，應無再犯之虞，本院認其所受減刑之宣
    告，以暫不執行為適當，爰依法併予宣告緩刑二年，以促注
    意改善。
三、據上論斷，應依刑事訴訟法第二百九十九條第一項前段，刑
    法第二百七十六條第一項、第六十二條前段、第四十一條第
    一項前段、第七十四條第一項第一款，刑法施行法第一條之
    一，中華民國九十六年罪犯減刑條例第二條第一項第三款、
    第七條、第九條，判決如主文。
本案經檢察官丙○○到庭執行職務。
中　　華　　民　　國　　96　　年　　12　　月　　31　　日
                  刑事第一庭    法  官  朱光國
上正本證明與原本無異。
如不服本判決，應於收受送達後10日內向本院提出上訴書狀（應
敘述具體理由並附繕本）。
上訴書狀如未敘述理由，應於上訴期間屆滿後20日內補提理由書
於本院。
                                書記官  張孝妃
中　　華　　民　　國　　96　　年　　12　　月　　31　　日
附錄論罪科刑法條
刑法第276條第1項：
因過失致人於死者，處 2 年以下有期徒刑、拘役或 2 千元以下
罰金。
